

Correo dmerino2235@gmail.com Dirección Ambato, Matheu y Cazadores Teléfono 0987390653 Fecha de nacimiento 1996-04-07

**Nacionalidad** Ecuatoriano

#### **Habilidades**

- Html
- CSS
- Flexbox
- Programación
- Organizado
- informática
- Google Analytics
- Redacción
- Servicio Técnico
- Multitarea

## **Idiomas**

• Ingles - Intermedio

# **Danny Joel Merino Chiliquinga**

Ingeniero en Electrónica y Comunicaciones

Ingeniero en electrónica y comunicaciones con experiencia en proyectos académicos y habilidades en el diseño, implementación y mantenimiento de sistemas electrónicos y equipos informáticos. Conocimientos en el uso de herramientas de diseño de circuitos, comunicaciones y desarrolo web. Habilidad para trabajar en equipo y para resolver problemas de manera efectiva. Actitud proactiva y orientada a resultados.

# Experiencia

• Editor de video

**Freelance** Ambato
Ene 2023 - Actualmente

- Responsable de la edición del contenido de video para asegurarse de que sea coherente, esté bien estructurado y sea fácil de seguir.
- Responsable de la edición del contenido de video para asegurarse de que sea coherente, esté bien estructurado y sea fácil de seguir.
- Cumplir con los plazos de entrega de los videos solicitados.

## • Operador de consola

**INVIN-OSCUS** Ambato Ene 2022 - Sep 2022

- Coordinación de seguridad para transporte de valores, reposición de cajeros automáticos y oficinas.
- Responsable de supervisión, instalación y configuración de cámaras de seguridad CCTV.
- Servicio al cliente a través de llamadas telefónicas, correos electrónicos e interacciones cara a cara.
- Coordinación de un equipo de más de 40 guardias de seguridad, 10 supervisores y 3 coordinadores operativos.
- Procesamiento de documentación e ingreso de datos en bases de datos.
- Redacción de informes técnicos.
- o Reporte diario de incidentes.

# Investigador

**Universidad Técnica de Ambato** Ambato

Mar 2021 - Ene 2023

- Elaborar el estado del arte de proyectos de investigación.
- Desarrollar metodologías de investigación para proyectos investigativos.
- Redacción de artículos científicos.
- o Traducción de artículos científicos a idioma ingles.
- Revisión bibliográfica de artículos científicos, libros, conferencias entre otros.

# Asistente Técnico

**FacGar** Ambato Abr 2013 - Oct 2013

- Atención al cliente.
- Mantenimiento preventivo y correctivo del sistema eléctrico del vehículo
- o Mantenimiento de equipos electrónicos.
- Instalación y reparación de alarmas para auto.
- Diseño, construcción e instalación de sistemas de Car Audio.
- o Técnico instalador de accesorios de Autolujos.

## Educación

- Ingeniero en Electrónica y Comunicaciones
   Universidad Técnica de Ambato
   Oct 2016 Mar 2023
- Bachiller Técnico en Electrónica de Consumo
   Instituto Superior Tecnológico Docente Guayaquil Ambato
   Sep 2009 Sep 2014

# **Certificados y cursos**

- Responsive Web Design. freeCodeCamp. May 2023
- Curso Profesional Desarrollo Web.
   CódigoFacilito. Abr 2023
- Curso Profesional Desarrollo Web.
   CódigoFacilito. Abr 2023
- Certificación de Google Analytics.
   Google Digital Academy. Abr 2023
- Cloud Computing.
  Google Activate. Mar 2023
- Operador de Consola. Eslaseg. Jul 2022

#### **Publicaciones**

- Optimal stages of RF energy harvesting and storage systems.
   Enfoque UTE DOI: https://doi.org/10.29019/enfoqueute.883
- Hybrid Solar-Radiofrequency Energy Harvesting System for Fifth Generation 5G Terminals.

**Springer** DOI: 10.1007/978-3-031-24985-3\_1

 Effect of Slots in Rectangular Geometry Patch Antennas for Energy Harvesting in 2.4 GHz Band.
 Springer DOI: 10.1007/978-3-031-30592-4\_22

# Referencias

- Edwin Fabricio Guajala Caijo 0983513119
- Maritza Tatiana Nuñez Altamirano 0995251579